Guide to the Radio Haiti Audio Recordings, 1957-2003 RL.10059
David M. Rubenstein Rare Book & Manuscript Library
- General Programming
  - Repotaj sou Milo nan No peyi a: Vwa peyizan Milo 23/3/98; Milo, Moise, M. Antoine 23/3/98; Milo/danre viv alimantè 27/3/98; Milo, Aristide (son) 30/3/98; Konfli tè nan Milo 26/3/98, 1998-03-23; 1998-03-26; 1998-03-27; 1998-03-30 (Box RR029, Audio-reel RL10059-RR-0797)
  - Faval: Paran viktim yo mande jistis; Laboratwa Faval pral relouvri., 1998-03-23; 1998-05-01 (Box RR015, Audio-reel RL10059-RR-0742)
  - 1. Jistis, Pwosè Narcisse 25/3/98; 2. Pwosè Siman D'ayiti 18/2/98, 1998-03-25; 1998-02-18 (Box RR015, Audio-reel RL10059-RR-0737)
  - Rezolisyon kongrè Mouvman Peyizan Papay, 1998-03-29 (Box RR029, Audio-reel RL10059-RR-0796)
  - Navase 9/98: 1. Romelus 4/4/98; 2. Sabala 20/9/98., 1998-04-04; 1998-09-20 (Box RR028, Audio-reel RL10059-RR-0774)
  - Mizilman Ayisyen ap fete, 1998-04-11 (Box RR015, Audio-reel RL10059-RR-0743)
  - Lakou Souvnans, 1998-04-14 (Box RR015, Audio-reel RL10059-RR-0744)
  - Kongrè karismatik, 1998-04-19 (Box RR015, Audio-reel RL10059-RR-0745)
  - Komemorasyon Raboto, 1998-04-22 (Box RR028, Audio-reel RL10059-RR-0782)
  - Taiwan: 1. Préval Taiwan 23/4/98; 2. Préval Bilan vizit Taiwan 26/4/98; 3. Charles Suffrard, Vwayaj Taiwan 26/4/98; 4. Agronom Delis, Vwayaj Taiwan 26/4/98., 1998-04-23; 1998-04-26 (Box RR015, Audio-reel RL10059-RR-0748)
  - 4ème anivèsè masak Obòy, 1998-04-24 (Box RR015, Audio-reel RL10059-RR-0746)
  - Prezidan Préval, bilan vizit Taywann, 1998-04-26 (Box RR015, Audio-reel RL10059-RR-0747)
  - Map Di, Kafe di swa 11/8/98; Asosyasyon sekou lanmò Savanèt 7/5/99, 1998-05-07; 1998-08-11 (Box RR028, Audio-reel RL10059-RR-0769)
  - Lanmò Peña-Gómez, 1998-05-11 (Box RR015, Audio-reel RL10059-RR-0751)
  - CAMEP, pwoblèm dlo, 1998-06-01 (Box RR015, Audio-reel RL10059-RR-0753)
  - Side 1: Afrique du Sud: Journal de Voyage au pays de Madiba (1). Side 2: Afrique du Sud: Journal de Voyage au pays de Madiba (2), 1998-06-02 (Box CS029, Audio-cassette RL10059-CS-1055)
  - Max Gilbert, Dossiers Faux chèques, 1998-06-08 (Box RR015, Audio-reel RL10059-RR-0755)
  - Afrique du Sud: série de reportages de Michèle Montas., 1998-06-09 (Box CS029, Audio-cassette RL10059-CS-1054)
  - Savanèt, inondasyon Fè-a-Cheval, 1998-06-11 (Box RR015, Audio-reel RL10059-RR-0752)
  - 1. Fernandez en Haiti 6/98; 2. Palman/Fernandez akò 17/6/98; 3. Fernandez/Palais 16/6/98; 4. Fernandez Palman 19/6/98, 1998-06-16; 1998-06-17; 1998-06-19 (Box RR015, Audio-reel RL10059-RR-0754)
  - Sityasyon Fawès, 1998-06-25 (Box RR029, Audio-reel RL10059-RR-0794)
  - Dossier Massacre Raboteau, 3 parties., 1998-07-01 (Box RR028, Audio-reel RL10059-RR-0785)
  - Raboteau 98/99: 1. Prosè Raboto Ankèt 1e pati 01/07/98; 2. Prosè Raboto Ankèt 4e pati 08/07/98; 3. Louis Joinet- impunité Raboteau 15/07/98; 4. Masak Raboto, Prosè 05/01/99; 5. Jean Alix Civil, Raboto 10/03/99; 6. Masak Raboto, 5e anivèsè 22/04/99., 1998-07-01; 1998-07-08; 1998-07-15; 1999-01-05; 1999-03-10; 1999-04-22 (Box RR029, Audio-reel RL10059-RR-0815)
  - Antèman Languichatte, 1998-07-07 (Box RR015, Audio-reel RL10059-RR-0756)
  - Trafik paspò, 1998-07-18 (Box RR015, Audio-reel RL10059-RR-0757)
  - Masak Janrabèl, onz ane aprè, 1998-07-22 (Box RR029, Audio-reel RL10059-RR-0795)
  - Rapèl sou masak Jan Rabèl, 1998-07-23 (Box RR028, Audio-reel RL10059-RR-0758)
  - Dosye 28 jiyè, okipasyon ameriken, 1998-07-28 (Box RR028, Audio-reel RL10059-RR-0759)
  - Fò, Sen Lwi Disid, 1998-08-01 (Box RR028, Audio-reel RL10059-RR-0764)
  - Perez Esquivel 8/98; 1. Esquivel, Fondasyon 30 Sept 5/8/98; 2. Bilan vizit delegasyon ajantin - Perez Esquivel 9/8/98; 3. Esquivel ak delegasyon an denonse plan ekonomik neyoliberal 3/8/98, 1998-08-03; 1998-08-05; 1998-08-09 (Box RR028, Audio-reel RL10059-RR-0766)
  - Assassinat Père Jean Pierre-Louis 8/98: Père Max Dominique (son) 3/8/98; Fanmi Lavalas 5/8/98; Fidèl Pawas Mon Kamèl 5/8/98; Lanmò pè Ti Jan 3/8/98; Ankèt sou lanmo pè ti Jan 12/8/98; Antèman pè ti Jan, anbyans nan Legliz, 1998-08-03; 1998-08-05; 1998-08-12 (Box RR029, Audio-reel RL10059-RR-0793)
  - Bwa Kayiman: Evanjil, Vodoun, ISPAN, 1998-08-07 (Box RR028, Audio-reel RL10059-RR-0767)
  - Dosye Faval, 1998-08-10; 1998-05-01 (Box RR028, Audio-reel RL10059-RR-0768)
  - Sen Lwi di Sid, batistè, 1998-08-11 (Box RR028, Audio-reel RL10059-RR-0763)
  - Bwa Kayiman, ISPAN, 1998-08-14 (Box RR028, Audio-reel RL10059-RR-0765)
  - Pwodiksyon bannann 1998-1999, 1998-08-24; 1998-08-26; 1999-04-14 (Box RR028, Audio-reel RL10059-RR-0783)
  - Dossier drogue 1998-1999: 1. Palman, PNH, Kokayin 8/98; 2. Miragwan, Drog 21/8/98; 3. Drog, Banque 25/5/99; 4. Drogue, Aken 31/5/99., 1998-08; 1998-08-21; 1999-05-25; 1999-05-31 (Box RR029, Audio-reel RL10059-RR-0808)
  - KEP Elections (Septembre 98); 1. Sabala/KEP 1 /09/98; 2. IRI, Rapo eleksyon 10/2/99; 3. Eleksyon USAID Forbes 8/9/99; 4. OEA MICIVIH 20/8/00; 5. OEA negosyasyon 19/10/00, 1998-09-01; 1999-02-10; 1999-09-08; 2000-08-20; 2000-10-19 (Box RR029, Audio-reel RL10059-RR-0789)
  - Sityasyon vil Miragwàn, 1998-09-03 (Box RR028, Audio-reel RL10059-RR-0770)
  - Dossier Navase 9/98: 1. Depité Alix Fils-Aimé 7/9/98; 2. Michel Carney 11/9/98; 3. USA, Haiti, Navase 15/9/98, 1998-09-07; 1998-09-11; 1998-09-15 (Box RR028, Audio-reel RL10059-RR-0773)
  - Ekstrè sonò, dizyèm anivèsè masak Sen Jan Bosko, 1998-09-11; 1990-04-24 (Box RR028, Audio-reel RL10059-RR-0781)
  - Massacre 11 sept 88 1998-1999; 1. Préval, St. Jean Bosco 11/09/98; 2. Platfom dwa moun 11/09/98; 3. O.P. 11 sept 09/09/99., 1998-09-11; 1999-09-09 (Box RR028, Audio-reel RL10059-RR-0780)
  - Ensekirite, vyolans, asasina 1998-2000, 1998-09-14; 1999-04-28; 1999-07-05; 1999-07-06; 1999-09-28; 2000-08-23 (Box RR028, Audio-reel RL10059-RR-0786)
  - Sena, lwa sou divòs, 1998-09-15 (Box RR028, Audio-reel RL10059-RR-0771)
  - Asanble eli Kenscoff aprè siklòn Jòj, 1998-10-04 (Box RR028, Audio-reel RL10059-RR-0776)
  - Mairie de Port au Prince. 1. Kriz politique, Manno Charlemagne 26/10/98; 2. Konfli nan Meri Potoprens 26/10/98; 3. Konférans Manno Charlemagne 29/10/98., 1998-10-26; 1998-10-29 (Box RR028, Audio-reel RL10059-RR-0787)
  - Interview Edwidge Danticat aux Ateliers Jérôme, 1998-10-29 (Box CS053, Audio-cassette Rl10059-CS-1932)
  - Fèt Gede nan simitye Pòtoprens, 1998-11-02 (Box RR029, Audio-reel RL10059-RR-0790)
  - MICIVIH sou prizon, 1998-11-03 (Box RR028, Audio-reel RL10059-RR-0777)
  - Cuba-Haiti: 1. Komisyon Miks Haitiano-Cubaine, Pierre Emmanuel 9/11/98; 2. Préval Cuba; 3. Préval Cuba tête à tête Préval Castro., 1998-11-09 (Box RR029, Audio-reel RL10059-RR-0788)
  - Kondisyon lise Pòtoprens, 1998-11-10 (Box RR028, Audio-reel RL10059-RR-0778)
  - Cours des Comptes Myrthil 1998-1999: 1. Revokasyon Gilbert Myrthil 13/8/99; 2. Joubert Neptune, Myrthil 16/8/99; 3. Dosye Myrthil 18/8/99; 4. Koudèkont, Ankèt Myrthil 23/8/99; 5. Senatè Edgar Leblanc, prez. Sena sou dosye fo diplom Myrthil 16/11/98; 6. Sena, Myrthil, Rezolisyon 24/11/98; 7. Sabala, Myrthil (son) 13/11/98, 1998-11-13; 1998-11-16; 1998-11-24; 1999-08-13; 1999-08-16; 1999-08-18; 1999-08-23 (Box RR029, Audio-reel RL10059-RR-0809)
  - Zafè Gilbert Myrthil, novanm 1998, 1998-11-22; 1998-11-23; 1998-11-26 (Box RR028, Audio-reel RL10059-RR-0779)
  - Parlement 98- 99; 1. Senatè, prolonje manda 26/11/98; 2. 11 janvye palman, ko diplomatik 11/1/99; 3. Diskou 11 janvye Préval 12/1/99; 4. Manif 25 janvye Pòtoprens 25/1/99; 5. Palman/egzekitif, kasasyon 12/2/99; 6. Zafè dwayen Castor 25/2/99; 7. Kriz politik, kasasyon 18/2/99; 8. Vèdik kasasyon 26/2/99; 9. Castor (son) 3/3/99; 10. Seyans 12 mas chanm depite 12/3/99; 11. Reyaksyon prezidan sena Edgard Leblanc 21/5/99, 1998-11-26; 1999-01-11; 1999-01-12; 1999-01-25; 1999-02-12; 1999-02-18; 1999-02-25; 1999-02-26; 1999-03-03; 1999-03-12; 1999-05-21 (Box RR029, Audio-reel RL10059-RR-0802)
  - 1. Ministère Finances 8/11/99; Fred Joseph 4/02/99; 2. Fred Joseph Chèk Zombi 04/08/99; 3. Wout Delmas Fred Joseph 23/06/99; 4. Fred Joseph depa volontè 04/08/99; 5. Fred Joseph recettes 06/08/98; 6. Fred Joseph commerce, Taxes 27/11/98., 1998-11-27; 1999-06-23; 1999-08-04; 1999-08-06; 1999-11-08 (Box RR029, Audio-reel RL10059-RR-0812)
  - Dossier 29 Nov 29/11/98; Dossier 29 nov. 28/11/98., 1998-11-28; 1998-11-29 (Box RR029, Audio-reel RL10059-RR-0791)
  - Spesyal 29 novanm 1998, 1998-11-29 (Box RR117, Audio-reel RL10059-RR-1643)
  - Bilan 98, dec. 1998: 1. Kriz gouvenman; 2. Kriz elektoral; 3. Prezidans; 4. Palman; 5. Jistis; 6. Jistis/Polis/Sekirite; 7. Pwotestasyon/Lavi sitwayen; 8. Ekonomi, 1998-12-01 (Box RR029, Audio-reel RL10059-RR-0792)
  - Kanaval Jakmèl, 1998-12-13 (Box RR015, Audio-reel RL10059-RR-0735)
  - Side 1: Ankèt dosye sondaj sou radyo ann Ayiti: Anne-Marie Issa, Direktè Finans Signal FM, Ady Jean-Gardy. Side 2: Radyo Ayiti ap verifye aparèy, 1999 (Box CS050, Audio-cassette RL10059-CS-1843)
  - Bilan 99, J.J., 1999 (Box CS030, Audio-cassette RL10059-CS-1060)
  - Bilan 1999 Créole. 1. Gouvènman 1; 2. Gouvènman 2; 3. Eleksyon; 4. Jistis; 5. Sekirite polis; 6. Sosyete. (Box CS030, Audio-cassette RL10059-CS-1061)
  - Roger Dorsainville: Les Vèvès du créateur, 1999 (Box CS030, Audio-cassette RL10059-CS-1063)
  - Evénements: 1. Bilan manifestasyon 5/01/99; 2. Grèv sitiyasyon 2/01/99; 3. Manifestasyon St Jn Bosco 8/01/99; 4. 1ère seyans cham depité 46ème 9/01/99; 5. Palman/Rezolisyon 1/01/99; 6. Manifestasyon Kont 46ème Lejislati 1/01/99; 7. Police Drogue/Luc J. Eucher 3/07/99 (son), 1999-01-01; 1999-01-02; 1999-01-05; 1999-01-08; 1999-01-09; 1999-07-03 (Box RR029, Audio-reel RL10059-RR-0801)
  - Dosye Etanòl, 1999, 1999-01-14; 1999-01-31; 1999-03-24; 1999-05-30; 1999-06-30; 1999-07-19; 1999-08-15; 1999-09-07 (Box RR029, Audio-reel RL10059-RR-0810)
  - Assassinat Yvon Toussaint: 1. OPL reaksyon 02/03/99; 2. Veye Toussaint 8/03/99; 3. Antèman Yvon 9/03/99; 4. Reaction MPP assassinat Toussaint 01/03/99; 5. Insecurité Senateur Toussaint 01/03/99; 6. Aramik Louis, Toussaint 01/03/99; 7. Asasina Senatè Toussaint, Espas konsètasyon 1/03/99; 8. Org. St Jn Bosko reaksyon 02/03/99; 9. FONACAD sou Toussaint 01/03/99., 1999-03-01; 1999-03-02; 1999-03-08; 1999-03-09 (Box RR029, Audio-reel RL10059-RR-0803)
  - Ankèt lapolis sou asasina Toussaint ak Lalanne, 1999-03-05 (Box CS052, Audio-cassette RL10059-CS-1903)
  - Ankèt lapolis sou asasinay Toussaint ak Lalanne, 1999-03-05 (Box RR030, Audio-reel RL10059-RR-0830)
  - Pwodiktè kleren, Sen Michel Latalay, 1999-03-07 (Box RR029, Audio-reel RL10059-RR-0805)
  - Bann rara, Fèt Gede, 1999-03-22; 2000-10-30; 2000-11-01; 2000-11-02; 2000-11-03 (Box RR030, Audio-reel RL10059-RR-0825)
  - Gouvernement Alexis 03-05/99: 1. Discours Préval, Instalsyon nouvo gouvènman 26/3/99; 2. Premye minis J.E. Alexis 26/3/99 3. Plan Aksyon 12/4/99; 4. Sektè prive, PAG, Olivier Nadal, Prezidan Chanm Komès 25/5/99., 1999-03-26; 1999-04-12; 1999-05-25 (Box RR029, Audio-reel RL10059-RR-0806)
  - 1. Réforme Agraire Nord-est 3/05/99; 2. Plantè Twodino 15/7/99, 1999-05-03; 1999-07-15 (Box RR030, Audio-reel RL10059-RR-0823)
  - Insécurité Secteur Privé Mai 99: 1. Olivier Nadal vyolans 6/5/99; 2. Sektè prive konjonkti politik 7/5/99; 3. Rasanbleman ak oganiz. sosyete civil 25/5/99; 4. Samuel Madistin/Olivier Nadal 27/5/99; 5. Olivier Nadal manifestasyon (son) 27/5/99; 6. Rasanbleman Chanmas 28/5/99., 1999-05-06; 1999-05-07; 1999-05-25; 1999-05-27; 1999-05-28 (Box RR030, Audio-reel RL10059-RR-0831)
  - Production Nationale: Rankont ak Prezidan Préval 1999-2000. 1. Rankont Kwadèbouke, Préval sou gran manjè, 2 son, 19/5/99; 2. Ogmantasyon prodiksyon nasyonal, Rankont Préval, asosyasyon 04/06/99; 3. Préval, mesaj 23/11/00., 1999-05-19; 1999-06-04; 2000-11-23 (Box RR030, Audio-reel RL10059-RR-0826)
  - Haiti Caraibes: 99/18a. Vizit Fernandez 26/05/99; 99/18b. Agrikilti ak lapèch Ayiti, Kiba 22/06/99; 99/18c. Préval, Cuba 17/06/99; 99/18d. Préval/Cuba 18/06/99; 99/18e. Fèb kapasite ayiti pou vann pwodwi aletranje 3/06/99; 99/18f. Karikom, lib sikilasyon moun 3/06/99; 99/18g. Karikom, Sommet 2/07/99; 99/18h. Karikom, tarif dwan chwa difisil 12/07/99., 1999-05-26; 1999-06-03; 1999-06-17; 1999-06-18; 1999-06-22; 1999-07-02; 1999-07-12 (Box RR029, Audio-reel RL10059-RR-0814)
  - Massacre Carrefour Feuilles 1999: 1. Konfli Kafou Fèy 30/5/99; 2. Dosye Kafou Fèy 31/5/99; 3. Evenman Kafou Fèy, Luc Eucher Joseph, Colin Granderson 01/6/99; 4. Kafou Fèy 5 jou aprè 01/6/99; 5. Dosye Coles Rameau 04/6/99; 6. Arestasyon Coles Rameau 06/6/99; 7. Alexis Kafou Fèy 09/6/99; 8. Antèman 11 viktim Kafou Fèy 13/6/99., 1999-05-30; 1999-06-01; 1999-06-04; 1999-06-06; 1999-06-09; 1999-06-13 (Box RR029, Audio-reel RL10059-RR-0813)
  - Fwontyè ayisyen-dominiken, 1999-06-01; 1999-06-08 (Box RR029, Audio-reel RL10059-RR-0811)
  - Planteurs Artibonite 1999-2000: 1. Préval, Plantè Gonayiv 9/6/99; 2. Mamlad, Projè 1/8/00; 3. Drage rivyè Lestè 1/8/00; 4. Reouvri IDAI, Plantè Latibonit 2/8/99, 1999-06-09; 1999-08-02; 2000-08-01 (Box RR029, Audio-reel RL10059-RR-0816)
  - Kazal, retrospektiv, 1999-06-26 (Box RR029, Audio-reel RL10059-RR-0804)
  - Confidence Jacques Edouard Alexis, premier ministre ratifié, 1999-07-02
  - Side 1: Rankont plantè nan Mamlad (1). Side 2: Rankont plantè nan Mamlad (2), 1999-07-29 (Box CS030, Audio-cassette RL10059-CS-1062)
  - Rapatriement 1999-2000: 1. Longchamp Komisyon Miks 23/9/99; 2. Wanament rapatriman 29/11/99; 3. Anbasad dominiken, migrasyon 12/9/99; 4. Dosye zafra ak rapatriman 10/01/00, 1999-09-12; 1999-09-23; 1999-11-29; 2000-01-10 (Box RR030, Audio-reel RL10059-RR-0824)
  - Insécurité 1999-2001: 1. Dosye ensekirite katye popilè 2/12/99; 2. Detounen kamyon machandiz 16/09/99; 3. Wout nasyonal no. 3, ensekirite 15/03/01; 4. Ensekirite Site Soley 2e pati ankèt Cité Soleil 16/03/01., 1999-09-16; 1999-12-02; 2001-03-15; 2001-03-16 (Box RR030, Audio-reel RL10059-RR-0821)
  - Dosye Faval, siwo anpwazonnen, 1999-09-16; 2000-08-02 (Box RR030, Audio-reel RL10059-RR-0822)
  - Asasina Jean Lamy, 1999-10-11; 1999-10-16; 2000-01-21 (Box RR029, Audio-reel RL10059-RR-0817)
  - Jean Dominique sur Aimé Césaire: «Le dire et le faire», 1999-11 (Box CS030, Audio-cassette RL10059-CS-1059)
  - Jean Dominique sur Aimé Césaire: «Le dire et le faire», 1999-11 (Box CS051, Audio-cassette RL10059-CS-1846)
  - Ayiti ak Repiblik Dominiken, repatriman, 1999-11-01 (Box RR030, Audio-reel RL10059-RR-0820)
  - Abner Louima., 1999-11-05 (Box RR030, Audio-reel RL10059-RR-0828)
  - Bilan, 1999-11-05 (Box RR030, Audio-reel RL10059-RR-0829)
  - Haiti, Rép.Dominicaine, Rapatriements (1): 1. Batèy/Père Pedro Rucroy 9/11/99; 2. Carol Joseph, akò fév. 99 14/11/99; 3. Rapatriement Malpas 14/11/99; 4. ONM rapatriye, dispozisyon 20/11/99; 5. Ayiti, R.D., ilegalite 9/11/99., 1999-11-09; 1999-11-14; 1999-11-20 (Box RR030, Audio-reel RL10059-RR-0818)
  - Haiti, Rép.Dominicaine, Rapatriements (2): 1. Consul dominicain 17/11/99; 2. Prezidan Préval, Rapatriye 17/11/99; 3. Ouanaminthe, Rapatriye 17/11/99; 4. Ouanaminthe, Rapatriye 17/11/99., 1999-11-17 (Box RR030, Audio-reel RL10059-RR-0819)
  - Laboratwa Pharval: Rapò Ekspètiz, 2000 (Box RR032, Audio-reel RL10059-RR-0882)
  - Jean Dominique par lui-même: Affranchi sur Parole, 2000 (Box RR032, Audio-reel RL10059-RR-0889)
  - Anpwazònman, dosye fo kleren; APDL, envantè tè Leyogàn, 2000-01-06; 2000-01-30 (Box RR031, Audio-reel RL10059-RR-0870)
  - Dosye restavèk, 2000-01-07 (Box RR031, Audio-reel RL10059-RR-0868)
  - Pêche, Préval 9/01/00; Politique nationale/Pèche 7/10/00; Luli/Pèche 30/11/00., 2000-01-09; 2000-10-07; 2000-11-30 (Box RR031, Audio-reel RL10059-RR-0866)
  - Situation Anse d'Hainault: 1. Ensidan Ansdeno Georges Simon 11/01/00; 2. Ansdeno sitiyasyon 24/01/00; 3. Anse d'Hainault affrontement 30/11/00; 4. Elections, sécurité Anse d'Hainault., 2000-01-11; 2000-01-24; 2000-11-30 (Box RR031, Audio-reel RL10059-RR-0863)
  - Side 1: Radyo Libète: Lanmò Claude Raymond (1). Side 2: Radyo Libète: Lanmò Claude Raymond (2), 2000-02-09 (Box CS030, Audio-cassette RL10059-CS-1085)
  - Radyo Libète: Lanmò Claude Raymond (ekstrè), 2000-02-09 (Box CS030, Audio-cassette RL10059-CS-1086)
  - Side 1: Radyo Libète: Lanmò Claude Raymond (3). Side 2: Radyo Libète: Lanmò Claude Raymond (4), 2000-02-09 (Box CS030, Audio-cassette RL10059-CS-1087)
  - Masak Kafoufey Procès Avril; 1. Polis Kafou Fèy rapport 13/2/00; 2. Kafou Fèy rappel 20/8/00; 3. Pwosè sivil Kafou Fèy 29/5/01; 4. Dosye Kafou Fèy dedomajman 18/4/02; 5. Kafou Fèy Rappel 28/5/02, 2000-02-13; 2000-08-20; 2001-05-29; 2002-04-18; 2002-05-02 (Box RR031, Audio-reel RL10059-RR-0871)
  - Ethanol, Agrikilti: 1. Pri labouraj tè yo bese nan Leogane, APDL 27/05/00; 2. Etanol, Kleren nasyonal 7/06/00; 3. Reouvèti izin sik Dabon ad èd teknisyen kiben 14/05/00; 4. Pri galon kleren desann nan Leogane, APDL 14/05/00; 5. izin sik Dabon ka rapote lajan 15/02/00., 2000-02-15; 2000-05-14; 2000-05-27; 2000-06-07 (Box RR030, Audio-reel RL10059-RR-0842)
  - Zafè Rice Corporation, Camille Leblanc, 2000-03-21 (Box RR032, Audio-reel RL10059-RR-0881)
  - Dr. Louis E. Roy, Prix Iderle Céléstin, 2000-03-24 (Box RR030, Audio-reel RL10059-RR-0832)
  - Dosye Katye-Moren: Konfli tè, politik lokal, 2000-03-28; 2000-03-29; 2000-03-31 (Box RR032, Audio-reel RL10059-RR-0883)
  - Side 1: Reyaksyon sou lanmò Jean Dominique; kolòk sou sekirite sosyal; Maxime Roumer denonse KEP. Side 2: Moun Katye Moren sou politisyen Lavalas; reyaksyon sou lanmò Jean Dominique, 2000-04-03; 2000 (Box CS030, Audio-cassette RL10059-CS-1071)
  - Cérémonie Funéraire I (original), 2000-04-08 (Box CS030, Audio-cassette RL10059-CS-1072)
  - Funerailles Jn Do II, Stade Sylvio Cator II, 2000-04-08 (Box CS030, Audio-cassette RL10059-CS-1073)
  - Cérémonie Funéraire III, 2000-04-08 (Box CS030, Audio-cassette RL10059-CS-1074)
  - Cérémonie funéraire V: 1. Nou balanse; 2. Le chants des partisans; 3. Face à l'Opinion Jean dit bonjour à Charles Suffrard; 4. Chante ti peyizan; 5. Pinga nou kriye; 6. Tèm pye pou pye; 7. Gouverneurs de la rosée Toto Bissainthe; 8. Extrait Gouverneurs de la rosée; 9. Toto Bissainthe; 10. M anvi chante peyi m; 11. On a tout essayé… Haïti inter fait le point Haiti demain Farah Juste; 12. Latibonit James Germain; 13. Leyogàn ethanol; 14. Ensel pitit James Germain; 15. Tèm Entre Nous montage Polo., 2000-04-08 (Box CS030, Audio-cassette RL10059-CS-1075)
  - Side 1: Soti Nouyòk, sou asasina ak fineray Jean Dominique (1). Side 2: Soti Nouyòk, sou asasina ak fineray Jean Dominique (2), 2000-04-09 (Box CS053, Audio-cassette RL10059-CS-1943)
  - Side 1: On the Media sou asasina Jean Dominique. Side 2: On the Line, WYNC, 2000-04-09 (Box CS053, Audio-cassette RL10059-CS-1947)
  - Side 1: Montaj, seremoni nan Latibonit (orijinal) (1). Side 2: Montaj, seremoni nan Latibonit (orijinal) (2), 2000-04-14 (Box CS054, Audio-cassette RL10059-CS-1954)
  - Side 1: Veye peyizan pou Jean Dominique nan Latibonit (1). Side 2: Veye peyizan pou Jean Dominique nan Latibonit (2), 2000-04-15 (Box CS030, Audio-cassette RL10059-CS-1082)
  - Veye peyizan pou Jean Dominique nan Latibonit, Rivyè Kano (3), 2000-04-15 (Box CS030, Audio-cassette RL10059-CS-1083)
  - Marcus Garcia sur Jean Dominique, avril 2000 et 2001, 2000-04; 2001-04-03 (Box CS048, Audio-cassette RL10059-CS-1749)
  - Leve avantaj palmantè chanm depite, Depite St. Louis Jocelyn, 2000-05-01 (Box RR032, Audio-reel RL10059-RR-0885)
  - Introduction, Michèle Montas et J.J. Dominique, un mois après l'assassinat de Jean Dominique, 2000-05-03 (Box CS051, Audio-cassette RL10059-CS-1854)
  - Spots jistis; Omaj pou Jean Dominique, seremoni Stade Sylvio Cator, 2000-05-03 (Box RR032, Audio-reel RL10059-RR-0884)
  - Angrè, Latibonit, 2000-05-05 (Box RR030, Audio-reel RL10059-RR-0834)
  - Leve dechè toksik, 2000-05-13 (Box RR030, Audio-reel RL10059-RR-0833)
  - Asasina Jean Dominique, me-jen 2000, 2000-05-15; 2000-05-16; 2000-05-17; 2000-05-19; 2000-06-12 (Box RR030, Audio-reel RL10059-RR-0844)
  - Jistis, Repiblik Dominiken, 2000-05-15; 2000-05-16; 2000-05-17; 2000-05-19; 2000-06-12 (Box RR031, Audio-reel RL10059-RR-0858)
  - Radio Liberté: Menaces sur Jean Dominique, 2000-05-17 (Box CS030, Audio-cassette RL10059-CS-1076)
  - Side 1: Jean-Claude Nord ak Gérard Georges, Radyo Karayib; Eleksyon 2000. Side 2: Jean-Claude Nord ak Gérard Georges, Radyo Karayib, 2000-05-21; 2000-05-27 (Box CS030, Audio-cassette RL10059-CS-1077)
  - Jistis pou Jean Dominique: me-jiye 2000, 2000-05-24; 2000-06-14; 2000-06-29; 2000-07-02; 2000-07-03; 2000-07-05; 2000-07-19; 2000-07-21 (Box RR030, Audio-reel RL10059-RR-0846)
  - Maladi pay nwa, 2000-05-25; 2000-05-30 (Box RR030, Audio-reel RL10059-RR-0843)
  - Side 1: Fondasyon Jean-Marie Vincent: Temwayaj sou masak Kafou Fèy, Matisan (1). Side 2: Fondasyon Jean-Marie Vincent: Temwayaj sou masak Kafou Fèy, Matisan (2), 2000-05-26 (Box CS030, Audio-cassette RL10059-CS-1064)
  - Fondasyon Jean-Marie Vincent: Temwayaj sou masak Kafou Fèy, Matisan (3), 2000-05-26 (Box CS030, Audio-cassette RL10059-CS-1065)
  - Asasina, jistis pou Jean Dominique: 1. Senatè Dany Toussaint, konvokasyon Minis Lajistis 2000-11-14; 2. Petisyon sal nouvèl Radyo Ayiti-Entè 2000-06-06 (Box RR030, Audio-reel RL10059-RR-0848)
  - Side 1: Emisyon espesyal ak peyizan nan memwa Jando (1). Side 2: Emisyon espesyal ak peyizan nan memwa Jando (2), 2000-06-07 (Box CS030, Audio-cassette RL10059-CS-1091)
  - Emisyon espesyal ak peyizan nan memwa Jando (3), 2000-06-07 (Box CS030, Audio-cassette RL10059-CS-1092)
  - 1. Impòtans Eleksyon Grandans 15/06/00; 2. Fanmi lavalas yon veritab machin 13/06/00; 3. Enfrastrikti Grandans 20/6/00; 4. Grandans zam 13/06/00., 2000-06-13; 2000-06-15; 2000-06-20 (Box RR030, Audio-reel RL10059-RR-0835)
  - Jistis pou Jean Dominique, jen-jiye 2000, 2000-06-21; 2000-06-28; 2000-07-17 (Box RR030, Audio-reel RL10059-RR-0838)
  - Assassinat Jean Do 07/00: 1. Rasanbleman peyizan Leogane Jistis; 2. Ministre Camille Leblanc 02/07/00; 3. Justice et paix sur initiative fax rouge 11/07/00; 4. Rezilta fax rouj 12/07/00; 5. Sit-in oganizasyon fanm 12/07/00; 6. Mach peyizan 20/07/00; 7. Mach peyizan jistis pou Jando 20/07/00, 2000-07-02; 2000-07-11; 2000-07-12; 2000-07-20 (Box RR030, Audio-reel RL10059-RR-0836)
  - Débat, midi à la une: Prof. Roger Petit-Frère, Sen. Renaud Bernadin; Prof. Victor Benoit., 2000-07-03 (Box CS030, Audio-cassette RL10059-CS-1078)
  - Débats, midi à la une: Impunité, justice, démobilisation, aspect pedagogique et éducation: Emmanuel Buteau, Ketlène Edmé, Jean Marie Pierre (1), 2000-07-11 (Box CS031, Audio-cassette RL10059-CS-1096)
  - Débats, midi à la une: Impunité, justice, démobilisation, aspect pedagogique et éducation: Emmanuel Buteau, Ketlène Edmé, Jean Marie Pierre (2), 2000-07-11 (Box CS031, Audio-cassette RL10059-CS-1097)
  - Wilner Lavaud, kouzen Wilner Lalanne, 2000-07-13 (Box CS030, Audio-cassette RL10059-CS-1080)
  - Entèvyou Michèle Montas ak Danièle Magloire sou pwoblèm dlo, 2000-07-18 (Box CS030, Audio-cassette RL10059-CS-1079)
  - Justice pour Jean Dominique, juin-juillet 2000, 2000-07-21; 2000-07-19; 2000-06-29; 2000-07-03; 2000-07-05; 2000-07-12; 2000-07-10 (Box RR030, Audio-reel RL10059-RR-0847)
  - Justice Jn Do, dokiman kreyol 07/00; 1. Operation Rossignol Blanc, Fondasyon 30 sept 26/07/00; 2. Dany Toussaint Jistis Jando 27/07/00; 3. Fondasyon 30 sept, Pakè 28/07/00; 4. Pakè, Ankèt Jando 28/07/00; 5. Sant prodiksyon Jando Mamlad 31/07/00; 6. Pakè, Pwoblèm 30/07/00, 2000-07-26; 2000-07-27; 2000-07-28; 2000-07-30; 2000-07-31 (Box RR030, Audio-reel RL10059-RR-0837)
  - Justice Jn Do, 2 document français 07-08/00; 1. Rossignol Blanc Fondation 30 sept 26/07/00; 2. Dany Toussaint 27/07/00; 3. Jean Do est vivant, France 02/08/00; 4. Kozepèp, Ministere Justice 04/08/00., 2000-07-26; 2000-07-27; 2000-08-02; 2000-08-04 (Box RR030, Audio-reel RL10059-RR-0839)
  - Side 1: Ochan pou yon nonm lib, 31 jiye 2000 (1). Side 2: Ochan pou yon nonm lib, 31 jiye 2000 (2), 2000-07-31 (Box CS028, Audio-cassette RL10059-CS-1006)